臺灣臺南地方法院刑事判決　　　　　　　　　　　　　九十一年度交易字第八號
　　公　訴　人　臺灣台南地方法院檢察署檢察官
　　被　　　告　甲○○
右列被告因公共危險等案件，經檢察官提起公訴（九十年度偵字第一四九七七號），
本院判決如左：
    主  文
甲○○服用酒類，不能安全駕駛動力交通工具而駕駛，處有期徒刑伍月，如易科罰金
，以參佰元折算壹日。
被訴過失傷害部分公訴不受理。
    事  實
一、甲○○係台南市警察局第六分局警備隊巡佐，為現職警務人員，其於民國九十年
    十一月二十二日十八時許起，在台南市○○路某工寮內飲用鹿茸酒一瓶後，本應
    注意飲酒後吐氣所含酒精濃度超過每公升０‧二五毫克以上者，不得駕駛車輛，
    按其情節又非不能注意，其能注意竟疏未注意，於上處飲酒後吐氣所含酒精濃度
    高達每公升０‧五八毫克，已酒醉不能安全駕駛動力交通工具，詎甲○○仍不顧
    大眾行車之公共安全，於同日二十一時四十分許，酒後駕駛車號ＴＯ─３２８７
    號自小客車沿台南市○○路由東往西方向行駛，行至新都路與永安街之交岔路口
    時，本應注意汽車行駛時，駕駛人應注意車前狀況，並隨時採取必要之安全措施
    ，而依當時情形，客觀上又無不能注意之情事，其能注意竟因不勝酒力而未能注
    意車前狀況，致與騎駛車號ＯＫＵ─８５０號重型機車沿永安街自北向南駛來之
    乙○○發生碰撞，造成乙○○及跨坐在機車後座之丙○○均人車倒地，乙○○因
    之受有右膝挫傷之傷害；丙○○則受有左小腿脛骨骨折、左下第一門齒牙冠斷裂
    之傷害（過失傷害部分均業據撤回告訴，詳後述），經警據報前往處理並當場測
    試甲○○吐氣所含酒精濃度竟高達前開數值，而發現上情。
二、案經乙○○、丙○○訴由台南市警察局第六分局報請臺灣台南地方法院檢察署檢
    察官偵查起訴。
    理  由
一、訊據被告甲○○對於右開時、地酒後駕車發生車禍致告訴人乙○○、丙○○受傷
    之事實均坦承不諱，核與告訴人乙○○、丙○○於警訊之指訴及乙○○於檢察官
    偵查中及本院訊問時到庭陳述之情節相符，並有道路交通事故調查報告表、吐氣
    所含酒精濃度測試結果單、台南市警察局舉發違反道路交通管理事件通知單影本
    、刑法第一百八十五條之三案件測試觀察紀錄表、台南市警察局處理交通事故紀
    錄表暨交通事故現場勘驗圖各一紙、國立成功大學醫學院附設醫院診斷證明書三
    紙、道路交通事故現場蒐證照片十三幀在卷可資佐證。按汽車駕駛人於飲用酒類
    或其他類似物後其吐氣所含酒精濃度超過每公升０‧二五毫克以上者，不得駕車
    ，道路交通安全規則第一百十四條第二款定有明文。次按刑法第一百八十五條之
    三之罪本質上係屬抽象危險犯，其立法目的在防杜因酒後駕駛動力交通工具而造
    成侵害他人生命身體之危險，此種抽象危險係伴隨服用酒類或其他相類物品過量
    之行為而當然成立。換言之，只需客觀上有此種行為出現，危險即視為存在，其
    是否果真肇事，均不影響公共危險罪責之成立；若其果真駕車肇禍，其不能安全
    駕駛動力交通工具之情形，則更不待言。另參考德、美等國之認定標準，對於酒
    精濃度吐氣已達每公升０．五五毫克，或血液濃度達百分之０．一一以上者，肇
    事率為一般正常人之十倍，認為已達「不能安全駕駛」之標準（此有法務部八十
    八年五月十八日法八八檢字第一六六九號函可資參照）。經查被告於案發當日經
    警測試其吐氣所含酒精濃度為每公升０‧五八毫克，有上開吐氣所含酒精濃度測
    試結果單一紙可稽，已高出法律容許之每公升０．二五毫克甚多，再參酌被告係
    酒後駕駛自小客車與告訴人所騎之機車發生碰撞，且經警到場處理時，發覺被告
    有「查獲、測試或訊問過程，有含糊不清、呆滯木僵」等情事，亦有前開測試觀
    察紀錄表載明可徵，顯見被告當時已因不勝酒力而影響其行車判斷力及控制力，
    致無法注意車前狀況始發生本件碰撞車禍，其已不能安全駕駛動力交通工具，應
    無疑義。本件事證已臻明確，被告犯行洵堪認定。
二、核被告甲○○所為，係犯刑法第一百八十五條之三之酒後不能安全駕駛動力交通
    工具而駕駛罪。爰審酌被告之品行、應負過失責任之程度、造成告訴人二人傷害
    之結果及被告身為警務人員未能恪遵法令，於酒後竟不顧大眾之行車安全而仍駕
    車，惟念其肇事後已與告訴人達成和解並經撤回過失傷害部分告訴及其犯後之態
    度等一切情狀，量處如主文所示之刑，並諭知易科罰金之折算標準，以資懲儆。
三、公訴意旨另認被告前開行為，尚涉有刑法第二百八十四條第一項前段之過失傷害
    罪嫌等語。按告訴乃論之罪，告訴人於第一審辯論終結前得撤回其告訴，又告訴
    經撤回者，應諭知不受理之判決，刑事訴訟法第二百三十八條第一項、第三百零
    三條第三款分別定有明文。查本件告訴人乙○○、丙○○告訴被告過失傷害案件
    部分，起訴書認係觸犯刑法第二百八十四條第一項前段之過失傷害罪，依同法第
    二百八十七條之規定，須告訴乃論。茲據告訴人乙○○、丙○○於本院九十一年
    四月二日訊問時撤回告訴，依照首開說明，本件就過失傷害部分，爰不經言詞辯
    論，逕為不受理之諭知，併此敘明。
據上論斷，應依刑事訴訟法第二百九十九條第一項前段、第三百零三條第三款、第三
百零七條，刑法第一百八十五條之三、第四十一條第一項，罰金罰鍰提高標準條例第
二條，判決如主文。
本案經檢察官陳本良到庭執行職務。
中      華      民      國      九十一      年     五     月    三十    日
                                      臺灣臺南地方法院交通法庭
                                          法  官  張  瑛  宗
右正本證明與原本無異。
如不服本判決，應於判決送達後十日內，向本院提出上訴狀。
                                          書記官  陳  志  德
中      華      民      國      九十一      年     五     月   三十一   日
中華民國刑法第一百八十五條之三
服用毒品、麻醉藥品、酒類或其他相類之物，不能安全駕駛動力交通工具而駕駛者，
處一年以下有期徒刑、拘役或三萬元以下罰金。
